臺灣臺中地方法院刑事判決　　　　　　　　　　　　九十三年度訴字第一九一九號
　　公　訴　人　臺灣臺中地方法院檢察署檢察官
　　被　　　告　甲○○
　　指定辯護人　本院公設辯護人　乙○○
右列被告因強盜案件，經檢察官提起公訴（九十三年度偵緝字第七四四號），本院判
決如左：
    主  文
甲○○共同意圖為自己不法之所有，攜帶兇器，以強暴至使不能抗拒，而取他人之物
，累犯，處有期徒刑柒年陸月。
    犯  罪  事  實
一、甲○○前曾於民國八十六年間因違反麻醉藥品管理條例等案件，經臺灣彰化地方
    法院於八十六年九月十九日以八十六年度訴字第八三二號各判處有期徒刑三年一
    月、四月及八月，並定應執行有期徒刑三年九月確定，入監執行後，於八十九年
    一月十四日假釋付保護管束，而於九十年三月十九日假釋期滿視為執行完畢。猶
    不知悔改，竟與丙○○（丙○○復犯其他強盜犯行，業經本院於九十三年七月十
    二日以九十三年度訴字第一００一號判處有期徒刑八年六月確定）共同基於意圖
    為自己不法所有之犯意聯絡，於九十二年六月八日上午五時三十六分許，由丙○○駕駛所有另行懸掛不詳車牌號碼之自用小客車（該自用小客車之原車牌號碼為
    六Ｑ─五五０五號）搭載甲○○，在臺中市○○區○○街一七三巷口，適見丁○○獨自在路旁行走，即由丙○○駕車靠近丁○○，並於靠近丁○○約一公尺之距
    離時停車，由甲○○戴上口罩（未扣案）並持其所有客觀上足以對人之生命、身
    體造成威脅，可供兇器使用之水果刀一把下車（未扣案），強行命丁○○將財物
    交出，否則將予以殺害，並將丁○○推倒在地，而以此強暴方式至使丁○○雖極
    力扺抗，然右手中指仍遭古麒毓持水果刀劃傷（傷害部分未據告訴），而不能抗
    拒，甲○○遂強行取走丁○○所有之皮包一只【內有ＮＯＫＩＡ牌三三一０型手
    機一支、現款新臺幣（下同）一千元及化妝品等物】，並隨即上車，與丙○○共
    同驅車逃離現場，渠等得手後則將現款平分花用完盡，並將化妝品及皮包予以丟
    棄，另手機則交由丙○○於九十二年六月九日以一千元之代價售予位在臺中市○○路○段三七五號之全德志通訊行，得款亦一同花用完盡。嗣於九十二年九月間
    經警依上開手機之通聯紀錄追查手機之去向，始查悉丙○○係出售手機之人，而
    循線獲悉上情。
二、案經臺中市警察局第一分局報請臺灣臺中地方法院檢察署檢察官偵查起訴。
    理  由
一、訊據被告甲○○矢口否認有何公訴人所指之強盜犯行，辯稱：伊與丙○○不熟，
    九十二年六月八日當天伊在臺南工作，未到臺中，伊未與丙○○共同強盜丁○○
    之財物云云。惟查，右揭事實，迭據證人即共犯丙○○於警詢、偵查及本院九十
    三年度訴字第一００一號案件審理時陳述詳實，並於偵查中當庭指認被告之口卡
    片與被告本人，證稱被告確係綽號「阿邦」之男子，且有於前揭時、地與其共同
    強盜丁○○之財物等情在卷，復核與證人即被害人丁○○於警詢及偵查中指述情
    節相符，且證人丁○○於偵查中亦當庭指認被告，具結證稱：「（被告）身高與
    體型都與搶我的人完全一樣，講話的聲音也一樣。我認為應該就是甲○○。」等
    語在卷。此外，復有證人即全德志通訊行之職員杜育珊於警詢時證述詳實，且有
    讓渡切結書、贓物認領保管單、臺灣大哥大股份有限公司雙向通聯資料查詢、相
    片二幀及車籍作業系統─查詢認可資料在卷可證，足認被告以前揭情詞置辯，顯
    係矯飾卸責之詞，無可憑採。至證人丙○○固於九十三年十一月十五日本院審理
    時改稱：「我因擔心遭員警刑求，始於警詢及偵查時指認被告係共犯，但被告並
    非綽號阿邦之人，並未與我共為前揭強盜犯行。」云云；惟查，證人丙○○前於
    本院九十三年度訴字第一００一號案件審理時既亦再度指認被告確係綽號「阿邦
    」之共犯等語詳實，又參諸證人丙○○與被告係朋友關係，並無仇怨等情，已據
    證人丙○○及被告陳稱在卷，亦即證人丙○○並無攀構誣指被告之餘地，自可見
    證人丙○○事後於本院審理時，顯係因認自己已遭科處刑責，為免被告同遭追訴
    處罰，始改稱上情，而意圖迴護被告甚明。又被告固辯稱伊當時不在臺中，有證
    人即綽號「澎仔」之人可證，伊將綽號「澎仔」之年籍資料記載在記事本上，應
    可提供資料並聲請傳訊云云；然而，被告自始既未舉出該名綽號「澎仔」者之真
    實姓名及住居所供本院調查，且證人丙○○於本院審理時業已證稱：「當時甲○○住在國寶飯店。（問：為何知道甲○○住在國寶飯店？）因為那時我都有去國
    寶飯店找他。」等語在卷，益徵被告所辯上情，無可憑採，而被告要求待伊查證
    綽號「澎仔」之年籍並陳報後，請求予以傳訊云云，即無必要，附此敘明。綜上
    可見，被告辯稱上情，乃係推諉卸責之詞，不足採信。本案事證明確，被告之犯
    行，堪予認定。
二、按水果刀，型尖鋒利，客觀上足以對人之生命、身體構成威脅，自屬兇器。核被
    告所為，係犯刑法第三百三十條第一項之攜帶兇器強盜罪。被告與丙○○二人間
    ，有犯意聯絡及行為分擔，為共同正犯。被告前曾因違反麻醉藥品管理條例等案
    件，經臺灣彰化地方法院於八十六年九月十九日以八十六年度訴字第八三二號各
    判處有期徒刑三年一月、四月及八月，並定應執行有期徒刑三年九月確定，入監
    執行後，於八十九年一月十四日假釋付保護管束，而於九十年三月十九日假釋期
    滿視為執行完畢，此有臺灣臺中地方法院檢察署刑案資料查註紀錄表及臺灣高等
    法院被告全國前案紀錄表在卷可按，其於受有期徒刑執行完畢後五年以內再犯本
    件有期徒刑以上之罪，為累犯，應依刑法第四十七條規定加重其刑。爰審酌被告
    正值青壯之年，卻好逸惡勞，持刀強盜財物以供己消費，行徑甚為猖狂，已達於
    無視於公權力存在之程度，又犯罪之動機、智識程度、手段、所生危害及犯罪後
    仍矯飾犯行之態度等一切情狀，量處如主文所示之刑，以示懲儆。至口罩一只及
    水果刀一把，固為被告所有，業據共犯丙○○證述在卷，惟既未扣案，且被告自
    始否認犯行，亦未供出該等物品現在何處，是為免日後執行之困難，爰不另為沒
    收之諭知，併此敘明。
據上論斷，應依刑事訴訟法第二百九十九條第一項前段，刑法第二十八條、第三百三
十條第一項、四十七條，判決如主文。
中      華      民      國      九十四    年      三      月    十一    日
                                臺灣臺中地方法院刑事第一庭
                                  審判長法  官  張  智  雄
                                        法  官  莊  嘉  蕙
                                        法  官  許  惠  瑜
右正本證明與原本無異。
如不服本判決，應於送達後十日內向本院提出上訴狀（須附繕本），上訴於臺灣高等
法院臺中分院。
                                        書記官
中      華      民      國      九十四    年      三      月    十一    日
附錄論罪科刑法條：
中華民國刑法第三百三十條（加重強盜罪）
犯強盜罪而有第三百二十一條第一項各款情形之一者，處七年以上有期徒刑。
前項之未遂犯罰之。
